臺灣高等法院民事裁定
110年度上易字第1025號
上  訴  人   黃鐸  

兼訴訟代理人 張淑晶

上列上訴人與被上訴人張誌軒、孫睿丞、李可沁間請求遷讓房屋
等事件，上訴人對於中華民國110年9月27日臺灣宜蘭地方法院11
0年度訴字第288號第一審判決提起上訴，本院裁定如下：  
    主      文
上訴人應於收受本裁定正本起五日內，補正對於第一審判決不服
之程度，及應如何廢棄或變更之聲明（即上訴聲明），暨起訴聲
明第二、三項所指「可移動裝潢設備」、「家俱、家電」之價值
金額，逾期未補正，即駁回上訴人之上訴。
    理      由
一、按提起上訴，應以上訴狀表明對於第一審判決不服之程度，
    及應如何廢棄或變更之聲明，提出於原第一審法院為之，民
    事訴訟法第441條第1項第3款定有明文。向第二審法院上訴
    ，應依民事訴訟法第77條之16第1項規定繳納裁判費，此為
    必須具備之程式；又上訴不合法者，第二審法院應以裁定駁
    回之。但其情形可以補正者，審判長應定期間先命補正，民
    事訴訟法第444條第1項定有明文。次按計算上訴利益，應以
    上訴聲明範圍內起訴時訴訟標的之價額為準。又法院核定訴
    訟標的之價額，以起訴時之交易價額為準；無交易價額者，
    以原告就訴訟標的所有之利益為準。以一訴主張數項標的者
    ，其價額合併計算之，民事訴訟法第77條之1第1項、第2項
    、第77條之2第1項分別定有明文。
二、經查：
　㈠本件上訴人不服原法院110年度訴字第288號第一審判決，於
    民國110年10月12日提出「民事上訴暨訴訟救助狀」（見本
    院卷第13-17頁），惟未載明對於第一審判決不服之程度及
    應如何廢棄或變更之聲明，自應予補正。
　㈡上訴人於原審係起訴請求：㈠被上訴人應連帶賠償新臺幣（下
    同）11萬元本息予上訴人張淑晶；㈡被上訴人應連帶返還門
    牌號碼臺北市○○區○○○路0段00號2至5樓房屋及屋內可移動裝
    潢設備予上訴人張淑晶；㈢被上訴人應連帶返還上述房屋屋
    內之家俱、家電予上訴人張淑晶、黃鐸（見原審卷第151-15
    2頁），經原審為上訴人全部敗訴之判決後，上訴人不服提
    起上訴，雖未於上訴狀中載明對第一審判決不服之程度及應
    如何廢棄或變更之聲明，惟若以其在第一審受不利益判決之
    全部範圍，核計上訴裁判費，即需由本院斟酌前述聲明關於
    「可移動裝潢設備」及「家俱、家電」之價值，以為核定之
    基礎，惟上訴人迄未陳明此部分財產之價值，故亦有補正之
    必要。
三、綜上所述，茲命上訴人於收受本裁定正本起五日內補正如主
    文所示之事項，如逾期未補正，即駁回上訴。
中　　華　　民　　國　　110 　年　　12　　月　　9 　　日
                  民事第二十庭
                        審判長法  官  周祖民
                              法  官  張永輝
                              法  官  馬傲霜
正本係照原本作成。
不得抗告。
中　　華　　民　　國　　110 　年　　12　　月　　9 　　日

     　　　　　　　　　　　　 書記官  崔青菁